臺灣桃園地方法院刑事判決　　　　　　　　　　　　　九十一年度易緝字第四八號
　　公　訴　人　臺灣桃園地方法院檢察署檢察官
　　被　　　告　乙○○
右列被告因贓物案件，經檢察官提起公訴（八十八年度偵字第一０九七三號），本院
判決如左：
    主      文
乙○○收受贓物，累犯，處有期徒刑伍月，如易科罰金以佰元折算壹日。
    事      實
一、乙○○曾因違反麻醉藥品管理條例案件，於民國八十五年二月十二日經台灣士林
    地方法院判處有期徒刑六月，八十五年九月十七日易科罰金執行完畢。再因違反
    組織犯罪防制條例、重傷害等案件，於八十六年六月二十日經台灣台北地方法院
    判處有期徒刑七月、二年七月，應執行有期徒刑三年。執行中於八十八年一月二
    十日假釋出獄，迄八十八年七月十九日始假釋期滿。假釋期中尚不知省惕，於八
    十八年七月十二日凌晨五時許，在桃園縣龜山鄉陸光村三二鄰陸光二村八六九號
    其住處前，明知真實姓名年籍均不詳綽號為「豬頭」之男子所持有，Ｒ二－九七
    八三號，福特牌、一九九七年份、一九九一ＣＣ，尚值新台幣（下同）五十萬元
    之自小客車一輛係來路不明之贓物【該車屬甲○○所有而交其夫孔德倫使用，於
    八十八年三月十九日凌晨二時許，在桃園縣大溪鎮○○路九七三號前為胡乃盈所
    竊（業經本院判決有罪確定），後於胡某持有中又遭人竊走】，竟仍向之收受該
    車留供己代步之用。嗣同日下午四時許，其駕車行經桃園縣桃園市○○路與民生
    路口，為警查獲。
二、案經被害人甲○○告訴暨桃園縣警察局桃園分局報請台灣桃園地方法院檢察署檢
    察官偵查起訴。
    理      由
一、訊據被告乙○○，固坦承於前揭時、地，收受綽號「豬頭」之男子所交付之該輛
    Ｒ二－九七八三號自小客車之情不諱，惟矢口否認贓物犯行，辯稱其不知該車為
    贓車，且其收受之目的係欲代「豬頭」還車，非意在留供己用云云。但查，被告
    持用之Ｒ二－九七八三號福特牌、一九九七年份、一九九一ＣＣ自小客車，尚值
    五十萬元，原屬甲○○所有而交其夫孔德倫使用，於八十八年三月十九日凌晨二
    時許，在桃園縣大溪鎮○○路九七三號前為胡乃盈所竊，後於胡某持有中又遭人
    竊走等情，業分據告訴人甲○○於警訊、偵查中，被害人孔德倫於偵查中，胡乃
    盈於警訊、偵查及前於本院調查、審理時，各指述或供承甚明，且有車輛竊盜、
    車牌失竊資料個別查詢報表－查詢車輛認可資料及贓物領據各一紙在卷為憑，自
    是堪認被告持有之該輛汽車係屬贓物無疑。次查，被告於警訊自承：遇到我朋友
    綽號「宏斌」，二人聊天，我說「豬頭」最近生活過得不錯，有車子開，我朋友
    說否一部銀色福特，我回答說是，「宏斌」說可能是我姊夫被開走的車子：：：
    我就向「豬頭」說「你開走人家的車子，要不要還人家」等語（見偵卷第五頁反
    面），既已知悉係屬「宏斌」之姊夫（即胡乃盈）遭人私擅駕走之汽車，甚且，
    更曾詢問「豬頭」是否有意物歸「原主」，由此二情，則其明知該輛汽車係屬他
    人失竊之贓車，狀至灼然。又查，被告於警訊並承明：我開回Ｒ二－九七八三號
    自小客車作為代步用等語（見偵卷第六頁），參酌迄為警查獲時止，其留存該車
    已近十二小時之久，要與身負還車之重責自會儘速為之，不致任意稽宕拖延之常
    情未合，況其係駕車前來法院繳費途中為警查獲，此據被告於本院審理時承明，
    顯見其使用該車之目的係單純圖謀己利，非意在還車，職是，既已久留復係謀己
    之利而駕用該車，佐此二端，堪認其於警訊所承屬實，即其係將車留供已代步之
    用，非欲返還之情，殊為明確。被告空言否認收受贓物並執前情置辯，顯違事實
    ，核屬卸責之詞，不足採信。綜述，本件事證已明，被告犯行洵堪認定，應依法
    論科。
二、核被告乙○○所為，係犯刑法第三百四十九條第一項之收受贓物罪。其有如事實
    欄所載之犯罪科刑執行情形，有台灣高等法院被告全國前案紀錄表一份在卷可按
    。其受有期徒刑執行完畢後，於五年內再犯有期徒刑以上之本罪，為累犯，應依
    法加重其刑。爰審酌被告犯罪動機、目的、收受贓物之價值、犯行所生危害，於
    假釋期中詎不知循規蹈矩，慎行守份，竟再犯本罪，足徵其品頑性劣，惡性甚重
    及犯後態度等情狀，量處如主文所示之刑。末按，刑法所定得易科罰金之要件，
    業於被告行為後修正，並於九十年一月十日經總統公布，同年月十二日起施行。
    修正後刑法第四十一條第一項前段規定犯最重本刑為五年以下有期徒刑以下之刑
    之罪，而受六個以下有期徒刑或拘役之宣告者，即得易科罰金，與修正前刑法第
    四十一條所定僅犯最重本刑為三年以下有期徒刑以下之刑之罪始得易科罰金之規
    定相較，固有更異，惟就被告於本件所犯之罪，不論根據修正前、後之規定，均
    合於得易科罰金之要件，比較之下，要無「有利或不利」之別，職是，依刑法第
    二條第一項前段之規定，自應適裁判時之法律，爰依修正後刑法第四十一條第一
    項前段規定，併諭知易科罰金之折算標準。
三、扣案車鑰一支及遙控器一只均屬胡乃盈所有，業據胡某承明在卷，非屬被告乙○
    ○所有且非違禁物，於本次自不得宣告沒收。
據上論斷，應依刑事訴訟法第二百九十九條第一項前段，刑法第二條第一項前段、第
三百四十九條第一項，修正後刑法第四十一條第一項前段，罰金罰鍰提高標準條例第
一條前段、第二條，判決如主文。
本案經檢察官王以文到庭執行職務。
中      華      民      國    九十一    年      五      月      三      日
                              臺灣桃園地方法院刑事第三庭
                                  法  官  蔡榮澤
右正本證明與原本無異。
如不服本判決，應於判決送達後十日內向本院提出上訴狀( 應附繕本 )，上訴於
臺灣高等法院。
                                  書記官  李聖章
中        華        民        國   九十一   年   五   月    七    日
附本件論罪科刑依據法條：
刑法第三百四十九條第一項
收受贓物者，處三年以下有期徒刑、拘役或五百元以下罰金。
